【裁判字號】    99,毒抗,261
【裁判日期】    990903
【裁判案由】    毒品危害防制條例
【裁判全文】
臺灣高等法院刑事裁定                 99年度毒抗字第261號
抗  告  人
即  被  告  甲○○
上列抗告人因毒品危害防制條例案件，不服臺灣臺北地方法院中
華民國99年7月26日裁定（99年度毒聲字第456號），提起抗告，
本院裁定如下：
    主  文
抗告駁回。
    理  由
一、本件抗告意旨略以：
（一）家庭背景：抗告人雖出生在台灣，但從小便跟隨父母移民
      澳洲，在離鄉別井的環境下，父母必需每天努力工作，以
      維持在異鄉生活之最基本需要。自抗告人懂事以來，父母
      的身影對抗告人來說，一直都非常陌生，成長過程一直都
      缺乏父母之關愛。
（二）工作壓力：抗告人數年前回臺灣發展，創立公司，只可惜
      去年遭遇金融風暴，生意一落千丈，每天面對債主及工作
      為的困難，在身、心靈方面都一直承擔莫大壓力。
（三）感情世界：抗告人在這段困難時間當中，一直得女朋友的
      支持，奈何女方父母對這段感情強烈反對，再加上抗告人
      工作的不順遂，雙方發生口角，感情亦遭受考驗。以上種
      種不如意的事情，遂使抗告人一時糊塗，施用第二級毒品
      甲基安非他命，以求暫時逃避所有壓力。抗告人強調施用
      第二級毒品甲基安非他命是完全錯誤之事實行為，請考慮
      抗告人之家庭背景，工作壓力與感情世界，給予抗告人一
      次在外自我勒戒的機會，徹底戒除及遠離毒品，重新做人
      ，並對社會再盡一份貢獻之力量，並改過自新云云。
二、按犯毒品危害防制條例第10條之罪者，檢察官應聲請法院裁
    定，或少年法院（地方法院少年法庭）應先裁定，令被告或
    少年入勒戒處所觀察、勒戒，其期間不得逾二月，毒品危害
    防制條例第20條第1項定有明文。而依同條例第2條第2項第2
    款之規定，安非他命及甲基安非他命均屬第二級毒品。
三、本院查：
（一）本件臺灣臺北地方法院檢察官原聲請意旨以被告甲○○於
      民國99年6月14日上午7時許，在臺北縣新店莊市○○路89
      3巷90號3樓住處，施用第二級毒品甲基安非他命，嗣為警
      在上址扣得其所有之第二級毒品甲基安非他命1小包之事
      實，業經被告坦承不諱，且有臺灣檢驗科技股份有限公司
      (聲請書誤載為臺灣尖端先進生技醫藥股份有限公司) 出
      具之濫用藥物檢驗報告附卷可稽，爰依毒品危害防制條例
      第20條第1項及觀察勒戒處分執行條例第3條第1項、第2項
      之規定，聲請裁定將被告送勒戒處所觀察、勒戒等語；原
      審以被告甲○○就前開事實，於警詢及偵查中坦承不諱，
      且被告為警於99年6月14日上午10時15分許查獲時所採集
      之尿液檢體，經送請臺灣檢驗科技股份有限公司檢驗結果
      ，呈安非他命、甲基安非他命陽性反應，此有該公司出具
      濫用藥物檢驗報告及臺北縣政府警察局新莊分局偵辦毒品
      案被移送者姓名及代碼對照表在卷可稽，因認被告甲○○
      確實有於上揭時、地施用第二級毒品甲基安非他命之事實
      ，而依觀察勒戒處分執行條例第3條第1項、毒品危害防制
      條例第20條第1項之規定，諭知被告甲○○施用第二級毒
      品，應送勒戒處所觀察、勒戒，經核其認事用法均無不合
      ，所為之處置亦甚適當。
（二）本件抗告人雖以前開家庭背景、工作壓力、感情世界等因
      素提起抗告，經核難認為有理由，應予駁回。
四、據上論結，應依刑事訴訟法第412條，裁定如主文。
中    華    民    國    99    年    9     月    3     日
                  刑事第十六庭      審判長法  官  陳晴教
                                          法  官  王詠寰
                                          法  官  許增男
以上正本證明與原本無異。
不得再抗告。
                                          書記官  廖麗蓮
中    華    民    國    99    年    9     月    3     日

司法院資訊處製作；財團法人民間司法改革基金會備份。
